【裁判字號】    97,易,2220
【裁判日期】    970715
【裁判案由】    竊盜
【裁判全文】
臺灣臺中地方法院刑事判決  97年度易字第2220號
公  訴  人  臺灣臺中地方法院檢察署檢察官
被      告  乙○○
                    號
                    （現於臺灣臺中監獄臺中分監執行中）
上列被告因竊盜案件，經檢察官提起公訴（97年度偵字第10182
、10457號），本院判決如下：
    主    文
乙○○於夜間侵入有人居住之建築物竊盜，累犯，處有期徒刑拾
月。又竊盜，累犯，處有期徒刑柒月。又竊盜，累犯，處有期徒
刑柒月。應執行有期徒刑壹年捌月。
    事    實
一、乙○○前因違反毒品危害防制條例案件，經本院以九十五年
    度訴字第九七五號判決、九十五年度訴字第二九七二號判決
    分別判處有期徒刑七月、三月及七月確定。另因竊盜案件，
    經本院以九十五年度中簡字第一四七六號判決、九十五年度
    中簡字第一七五三號判決分別判處有期徒刑三月、四月確定
    ，上開案件接續執行，於民國九十六年十月二十八日期滿執
    行完畢。詎仍不知悔改，復分別基於意圖為自己不法所有之
    竊盜犯意，為下列行為：
（一）於九十七年一月五日凌晨一時許，至位於臺中市○區○○
      街三百十九號之「澄清醫院」平等院區，進入該醫院三樓
      第三三三號病房之有人居住之建築物，趁無人注意之際，
      徒手竊取病患甲○○放置在病床尾端之手機一支（ＥＬＺ
      ＹＡ牌，型號：Ｓ八五六，手機序號：00000000
      0000000號），得手後離開現場（下稱犯罪事實一
      ）。嗣於同日持上開竊得之手機，至位於臺中市○○路與
      中華路口之「金豐通訊行」，偽稱朋友託售，而簽立中古
      機買賣證明單一紙予不知情之通訊行職員謝佳琪收執，得
      款新臺幣（下同）五百元，得款已花用殆盡。
（二）另於九十七年一月七日上午八時許，至位於臺中市○區○
      ○路一九九號之「行政院衛生署臺中醫院」院區，進入該
      醫院第九一七號病房有人居住之建築物（未據告訴），趁
      無人注意，徒手竊取病患戊○○放置在病床旁桌上之手機
      二支（ＮＯＫＩＡ牌，型號：一六○○，手機序號：0
      000000000000000號；ＮＯＫＩＡ牌，
      型號：Ｎ七六，手機序號：0000000000000
      00號），得手後離開現場（下稱犯罪事實二）。嗣於同
      日持上開竊得之手機，亦至上揭「金豐通訊行」販售，並
      簽立中古機買賣證明單一紙予不知情之謝佳琪收執，得款
      合計四千元（手機價值分別為二百元、三千八百元）已花
      用殆盡。
（三）於九十七年二月二十一日十六時許，至位於臺中市○區○
      ○○路一段一一○號之「中山醫學大學附設醫院」院區，
      進入該醫院十一樓第三一一五號病房之建築物（未據告訴
      ），趁無人注意之際，徒手竊取丙○○放置在病房內附設
      躺椅上之黑色布質背包一個，內有米黃色小皮夾一個、國
      民身分證四張、健保卡三張、提款卡三張（合作金庫、復
      華銀行、郵局）、存摺三本（合作金庫、復華銀行、郵局
      ）、電話卡四張、新臺幣舊鈔（一百元及五百元紀念鈔）
      各一張、印章一枚、雜物一批等物（下稱犯罪事實三）。
      得逞後，騎乘向不知情之友人蔡宗欣借用之車牌號碼ＮＱ
      Ｓ－六九二號重型機車離開，行經臺中市○○○街路旁時
      ，將前揭紀念鈔、國民身分證件四張、健保卡三張、郵局
      提款卡一張等物取出放置在上衣口袋內，其餘物品則丟棄
      在路旁草叢。嗣發現紀念鈔無法使用，隨即將取出之證件
      等物品全數丟棄在西川二街附近之大排水溝而滅失。適廖
      致學在附近車內，發現乙○○形跡可疑，隨即撿拾其所丟
      棄之物品報警處理，因而循線查獲前情。
二、案經臺中縣警察局霧峰分局及彰化縣警察局彰化分局分別報
    告臺灣臺中地方法院檢察署檢察官偵查起訴。
    理    由
壹、程序方面：
一、按刑事訴訟法第一百五十九條第一項規定：「被告以外之人
    於審判外之言詞或書面陳述，除法律有規定者外，不得作為
    證據。」其立法意旨，乃在於確保被告之反詰問權。同法第
    一百五十九條之五第一項規定：「被告以外之人於審判外之
    陳述，雖不符前四條之規定（同法第一百五十九條之一至第
    一百五十九條之四），而經當事人於審判程序同意作為證據
    ，法院審酌該言詞陳述或書面陳述作成時之情況，認為適當
    者，亦得為證據。」同法條第二項規定：「當事人、代理人
    或辯護人於法院調查證據時，知有刑事訴訟法第一百五十九
    條第一項不得為證據之情形，而未於言詞辯論終結前聲明異
    議者，視為有前項之同意。」其立法意旨，則在於確認當事
    人對於傳聞證據有處分權，得放棄反對詰問權，同意傳聞證
    據可作為證據；但因我刑事訴訟法尚非採澈底之當事人進行
    主義，乃又限制以法院認為適當者，始得為證據。因此，當
    事人同意或依法視為同意某項傳聞證據作為證據使用者，實
    質上即表示有反對詰問權之當事人已放棄其反對詰問權，如
    法院認為適當，不論該傳聞證據是否具備刑事訴訟法第一百
    五十九條之一至第一百五十九條之四所定情形，均容許作為
    證據；換言之，當事人放棄對原陳述人行使反對詰問權者，
    屬於證據傳聞性之解除行為，如法院認為適當，即容許該傳
    聞證據作為證據，不以未具備刑事訴訟法第一百五十九條之
    一至第一百五十九條之四所定情形為前提，非常上訴意旨認
    以未具備該等情形為前提，尚有誤解。又法院於何種情況，
    得認為適當，應審酌該傳聞證據作成時之情況，如該傳聞證
    據之證明力明顯過低或係違法取得，即得認為欠缺適當性；
    惟是否適當之判斷，係以當事人同意或視為同意為前提，即
    當事人已無爭議，故法院除於審理過程中察覺該傳聞證據之
    作成欠缺適當性外，毋庸特別調查，而僅就書面記載之方式
    及其外觀審查，認為無問題而具有適當性即可，最高法院九
    十七年度臺非字第五號判決意旨參照。
二、查被告乙○○對於本判決所引用之下列各項證據方法之證據
    能力，於本院審理時均表示無意見而不爭執其證據能力，視
    為有刑事訴訟法第一百五十九條之五第一項之同意，揆諸前
    開說明，該等被告以外之人於審判外所為言詞或書面陳述，
    其證據傳聞性已解除；且由本院歷次審理過程觀之，並未察
    覺前開傳聞證據之作成欠缺適當性，且由該等傳聞證據之筆
    錄或文書記載方式及其外觀審查，其等之作成亦無問題而有
    適當性，依刑事訴訟法第一百五十九條之五之規定，自得作
    為證據，合先敘明。
貳、實體方面：
一、上揭事實，業據被告乙○○於本院審理時坦白不諱，核與證
    人即被害人甲○○、戊○○、丙○○等人於警詢之指訴情節
    大致相符，並有證人謝佳琪、蔡宗欣、廖致學於警詢之證述
    可資佐證。此外，復有金豐通訊行中古機買賣證明單二張、
    通聯調閱查詢單共十頁、查贓現場照片五張；被害人丙○○
    出具之贓物認領保管單一紙、贓物照片二張、被告棄置贓物
    之照片二張在卷可參，應認被告之自白與事實相符，而得為
    證據。本件事證已經明確，被告犯行洵堪認定，應依法論科
    。
二、核被告所為，就犯罪事實一部分，係犯刑法第三百二十一條
    第一款之加重竊盜罪，另犯罪事實二、三部分，係犯刑法第
    三百二十條第一項之竊盜罪。被告所犯上開三罪間，犯意各
    別，行為不同，應分論併罰。又查被告乙○○前因違反毒品
    危害防制條例案件，經本院以九十五年度訴字第九七五號判
    決、九十五年度訴字第二九七二號判決分別判處有期徒刑七
    月、三月及七月確定。另因竊盜案件，經本院以九十五年度
    中簡字第一四七六號判決、九十五年度中簡字第一七五三號
    判決分別判處有期徒刑三月、四月確定，上開案件接續執行
    ，於九十六年十月二十八日期滿執行完畢，有臺灣臺中地方
    法院檢察署刑案資料查註紀錄表及臺灣高等法院被告前案紀
    錄表各一件在卷可稽，其於受有期徒刑之執行完畢後，五年
    內故意再犯本件有期徒刑以上之三罪，均為累犯，均應依刑
    法第四十七條第一項規定加重其刑。爰審酌被告素行不佳，
    且有多次竊盜前科，有臺灣高等法院被告前案紀錄表乙紙在
    卷可參，且被告正值青年，竟不思向上，尋求正當職業以謀
    生，率爾以竊取方式滿足物質慾望，其動機及手段均值非難
    ，但念其犯後自白犯行，態度堪稱良好，惟被告迄今尚未與
    被害人達成和解等一切情狀，認檢察官具體求刑，尚屬合理
    ，爰分別量處如主文所示之刑，並定其應執行刑，以示懲儆
    。另犯罪事實二部分，雖係被告因另案在臺灣臺中監獄臺中
    分監執行徒刑，為警借提查贓而查悉，惟於借提被告前，員
    警即已前往金豐通訊行進行查贓，並取得手機序號及販售人
    員名冊而知悉被告為犯罪嫌疑人，乃前往借提被告等語（參
    本院卷第十八頁反面），有證人即臺中縣警察局霧峰分局員
    警己○○於本院審理時證述綦詳，故就犯罪事實二部分，不
    構成刑法第六十二條前段之自首，併此敘明。
據上論斷，應依刑事訴訟法第二百七十三條之一第一項、第二百
九十九條第一項前段，刑法第三百二十一條第一項第一款、第三
百二十條第一項、第四十七條第一項，第五十一條第五款，刑法
施行法第一條之一第一項、第二項前段，判決如主文。
本案經檢察官丁○○到庭執行職務。
中    華    民    國    97    年    7     月    15    日
                  刑事第十一庭  法  官  林慶郎
以上正本證明與原本無異
如不服本判決，應於收受本判決後十日內向本院提出上訴書狀，
其未敘述上訴理由者，並得於提起上訴後十日內向本院補提理由
書狀（均須按他造當事人之人數附繕本）「切勿逕送上級法院」
                                書記官  曾仁勇
中    華    民    國    97    年    7     月    15    日
附錄本案論罪科刑法條全文：
中華民國刑法第320條
（普通竊盜罪、竊佔罪）
意圖為自己或第三人不法之所有，而竊取他人之動產者，為竊盜
罪，處5年以下有期徒刑、拘役或5百元以下罰金。
中華民國刑法第321條
（加重竊盜罪）
犯竊盜罪而有左列情形之一者，處六月以上、五年以下有期徒刑
：
一、於夜間侵入住宅或有人居住之建築物、船艦或隱匿其內而犯
之者。


司法院資訊處製作；財團法人民間司法改革基金會備份。
